# 年度未结束前当年的利润能否分配

提问人：wbj60123 时间：2010-04-01 19:31:22
各位老师：
有一房地产公司第 1 季度产生的利润比较大，股东想提早分红，请问经审计后的季度报表所反映的净利润能否用于分配？我们查了公司法和有关资料，好象没有明确说法，我自己认为是可以用于分配，不知大家的看法？

回答人：chenyiwei
回复 楼主 wbj60123 的帖子目前法律法规并未禁止企业在年度中间分配自本年初起实现的利润（例如上市公司对中期现金分红还有专门规定）。外商投资企业的预分利原先需要财政部门审批，自财企[2004]133号文以后，该审批已经取消。 但上述规定只表明在法律法规层面不禁止中期分红，实务中也可能存在一些障碍，例如外商投资企业的外方分得红利可能因为无法获得税务部门的完税证明而无法汇出。同时，尽管法律法规不禁止，企业在作出年度中间分红的决议时，也必须为本年度的后续期间内可能发生的亏损、以及年末应按规定提取的盈余公积或三项基金等预留足够的安全空间，以免到时出现超分配的情况。

回答人：chenyiwei
回复 板凳 yyq040707 的帖子个人理解可以计入投资收益。